【裁判字號】    91,易,3146
【裁判日期】    920415
【裁判案由】    竊盜
【裁判全文】
臺灣板橋地方法院刑事判決                        九十一年度易字第三一四六號
    公  訴  人  臺灣板橋地方法院檢察署檢察官
    被      告  子○○
右列被告因竊盜案件，經檢察官提起公訴（九十一年度偵緝字第八五一、八五二、八
五三、八五四號）及移
：
    主  文
子○○連續竊盜，處有期徒刑拾月。
扣案機車鑰匙貳支（九十一年度保保管字第二三五二號、第三八五○號）均沒收。
    事  實
一、子○○前因違反肅清煙毒條例、麻醉藥品管理條例等案件，經本院以八十二年度
    訴字第一三八○號分別判處有期徒刑三年二月、有期徒刑四月，應執行有期徒刑
    三年四月確定，嗣於民國（下同）八十四年六月二日假釋出監；其於假釋期間內
    ，復因違反肅清煙毒條例案件，經本院以八十四年度訴字第二五一七號判處有期
    徒刑三年四月確定，上開假釋亦經撤銷，所餘刑期與上開有期徒刑三年四月部分
    ，及其嗣再因違反肅清煙毒條例案件，經本院以八十五年度訴字第二二八二號判
    處有期徒刑三年四月確定部分均接續執行，而於八十八年七月十三日縮短刑期假
    釋出監（現仍未執行完畢）。詎子○○於第二次假釋期間內（該次假釋嗣亦因另
    案經撤銷），猶不知悔改，竟基於意圖為自己不法所有之概括犯意，而為左列之
    竊盜犯行：
  (一)九十年十二月十三日晚間七時二十分許，在臺北縣泰山鄉○○路○段一四五巷十
    一弄二號前，見乙○○所有之車牌號碼ＥＤＯ─○三六號輕型機車停放該址路邊
    ，機車鑰匙未及取下，認有機可乘，乃上前發動該機車而竊取之，得手後供己代
    步之用。嗣因子○○將上開竊得之機車借予不知情之友人莊文宏使用，再經莊文
    宏輾轉借予不知情之王志強、徐文志騎乘，而於九十一年一月五日下午五時許，
    經警於臺北縣板橋市○○○路八號前查獲徐文志騎乘上開機車，始循線查知上情
    。
  (二)九十一年四月十二日某時，在臺北縣泰山鄉○○路○段二三九號前，利用其於該
    處附近所拾得不詳人士棄置之機車鑰匙一支，發動停放於上址路邊之丑○○○所
    有、車牌號碼ＱＤＴ─六五一號輕型機車而竊取之，得手後亦供己代步之用。嗣
    於九十一年四月十九日凌晨零時許，在臺北縣新莊市○○路與泰林路路口處為警
    察獲，並扣得上開機車鑰匙一支。
  (三)九十一年五月二十九日晚間九時三十分許，在臺北縣新莊市○○街與四維路路口
    附近，見癸○○所有之車牌號碼ＧＦＶ─三七九號重型機車（前於同年四月三十
    日晚間九時許，在臺北縣新莊市○○路一八七巷八號前遭不詳人士竊取）停放於
    該址路邊，機車鑰匙未取下，認有機可乘，乃上前發動該機車而竊取之，得手後
    留供己用。
  (四)九十一年六月五日中午十二時三十分許，騎乘上開竊得之車牌號碼ＧＦＶ─三七
    九號重型機車，前往位於臺北縣新莊市○○路五○八巷三十三號「冠昌金屬工業
    有限公司（負責人為辛○○；下稱冠昌公司）」之工廠處，先將機車停放於該工
    廠前門附近，再自工廠後門（未上鎖）進入工廠內，趁其內之員工正因準備用午
    餐而疏於注意之際，竊取工廠內放置之銅製鎖頭外殼三只（成品）、銅製神杯座
    一只（熔解後作為產品原料之用）等物，得手後將之放置於上開機車坐墊下方之
    置物箱內；嗣其再自後門進入工廠內，動手欲續行竊取其他銅製鎖頭外殼之際，
    為埋伏該處之冠昌公司員工丙○○察覺，乃大聲斥喝；子○○見行跡敗露，旋丟
    下手中物品向外逃竄，丙○○見狀亦緊追於後，並通知另一名冠昌公司員工壬○○加入圍捕，而於工廠前門附近合力將子○○捕獲後送警究辦，一併查知前述(三)
    子○○竊取機車之犯行。
  (五)九十一年六月十一日晚間十時許，前往位於臺北縣新莊市○○路五○八巷九號「
    戊○○有限公司（負責人為庚○○；下稱戊○○公司）」，徒手欲竊取該公司所
    有、置放於廠房邊地面上之冷氣散熱片四片；甫正行搬動欲竊取之上開冷氣散熱
    片而尚未得手之際，即為戊○○公司之員工己○○（即負責人庚○○之弟）發覺
    有異而趨前巡查，子○○見狀，旋丟下上開冷氣散熱片後逃逸而未遂；嗣因己○○在其後追呼「抓小偷！」，而於同日晚間十時五分許，在臺北縣新莊市○○路
    「輔大加油站」前為該加油站員工合力捕獲，送警究辦。
  (六)九十一年六月二十二日下午二時許，前往冠昌公司位於臺北縣泰山鄉○○路一二
    五號總公司處，自該公司側門（未上鎖）進入公司內，趁其內員工未及注意之際
    ，徒手竊取冠昌公司所有、置放於門邊之銅錠三塊；得手後將上開銅錠轉售他人
    ，換得之現金則皆供己花用。
  (七)九十一年六月二十四日中午十二時許，在臺北縣泰山鄉○○路○段一六三巷內，
    見丁○○所持有使用之車牌號碼ＧＡＨ─五九三號重型機車（行車執照登記名義
    人為柯玉燕）停放於巷內路邊，認有機可乘，乃利用其所有自備之機車鑰匙一支
    ，發動該機車而竊取之，得手後留供己用。
  (八)九十一年六月二十四日中午十二時三十分許，騎乘上開竊得之車牌號碼ＧＡＨ─
    五九三號重型機車，再度前往冠昌公司位於臺北縣泰山鄉○○路一二五號總公司
    處，自該公司側門（未上鎖）進入公司內，徒手欲竊取冠昌公司所有、置放於機
    檯旁之銅錠；甫正行搬動欲竊取之銅錠一塊而尚未得手之際，即為冠昌公司之人
    員察覺前往追捕，子○○見狀即放下銅錠，向門外逃竄而未遂；適因警員巡邏行
    經該處，而當場將其捕獲，一併查知子○○前述(七)竊取機車犯行，並扣得前述其
    所有之機車鑰匙一支。
二、案經臺北縣政府警察局新莊分局報請臺灣板橋地方法院檢察署檢察官偵查起訴及
    移送併案審理。
    理  由
一、訊據被告子○○坦承有事實欄第一項(一)、(二)、(三)、(五)、(六)、(七)、(八)所載之竊盜犯
    行，惟矢口否認有事實欄第一項(四)所述之犯行，辯稱：當天伊原本是想從工廠後
    門進去偷東西，但根本還沒有進去，就被站在門口的員工丙○○看見，質問伊要
    做什麼，伊一時心虛就跑掉；後來伊跑到工廠前門停機車的地方要牽機車，假裝
    向員工問路，被員工說是偷東西的人，伊馬上又要跑走，才被抓到報警；機車坐
    墊下置物箱內之神杯座，是伊在臺北縣新莊市○○○路附近的垃圾堆撿到的，至
    於銅製鎖頭外殼三只，伊不知是哪裡來的，伊也沒有偷云云。經查：
  (一)右揭事實欄第一項(一)、(二)、(三)、(五)、(六)、(七)、(八)所載之事實，業據被告於本院審
    理時坦白承認，核與告訴人乙○○（見九十一年度偵字第一八九七號偵查卷宗【
    下稱偵查卷第一冊】第六頁之偵訊筆錄）、被害人丑○○○（見九十一年度偵字
    第七六四二號偵查卷宗【下稱偵查卷第二冊】第四頁之偵訊筆錄）、癸○○（見
    九十一年度偵字第一○二四七號偵查卷宗【下稱偵查卷第三冊】第六頁之偵訊筆
    錄）、戊○○公司員工己○○（見九十一年度偵字第一○六二四號偵查卷宗【下
    稱偵查卷第四冊】第五頁之偵訊筆錄）、冠昌公司之負責人辛○○（見九十一年
    度偵字第一一五四二號偵查卷宗【下稱偵查卷第五冊】第十二頁之偵訊筆錄）、
    丁○○（見偵查卷第五冊第十至十一頁之偵訊筆錄）等人之指訴，及證人莊文宏
    、王志強、徐文志等人於偵查中證稱上開車牌號碼ＥＤＯ─○三六號之輕型機車
    係向被告輾轉借得（見偵查卷第一冊、九十一年度他字第二五五八號偵查卷宗內
    之偵訊及訊問筆錄）、證人即冠昌公司員工壬○○於本院審理時證稱其公司內之
    銅錠等財物均持續遭竊（見本院九十二年二月二十日訊問筆錄第八頁）等證述之
    情節相符，並有上開車牌號碼ＥＤＯ─○三六號、ＱＤＴ─六五一號、ＧＦＶ─
    三七九號、ＧＡＨ─五九三號等機車之查詢認可資料表各一份（分別見偵查卷第
    一冊第十三頁、偵查卷第二冊第十一至十二頁、偵查卷第三冊第二十二頁、偵查
    卷第五冊第二十一頁），及告訴人、被害人所出具之贓物認領保管單數紙（乙○○部分見偵查卷第一冊第十五頁，丑○○○部分見偵查卷第二冊第九頁，癸○○
    部分見偵查卷第三冊第十八頁，己○○部分見偵查卷第四冊第九頁，辛○○部分
    見偵查卷第五冊第十七頁）等在卷可稽；此外，復有事實欄第一項(二)、(七)所述之
    機車鑰匙二支扣案可資佐證，足認被告上開自白，核與事實相符。
  (二)右揭事實欄第一項(四)所載之事實，業據被害人冠昌公司之負責人辛○○於偵查中
    指訴綦詳（見偵查卷第三冊第七頁之偵訊筆錄），核與證人即當場發現並追捕被
    告之冠昌公司員工丙○○、壬○○二人於偵查中及本院審理時所證述之情節相符
    （見偵查卷第三冊第八頁至十一頁之偵訊筆錄，本院九十二年三月六日、同年二
    月二十日訊問筆錄），復有證人壬○○所出具之贓物認領保管單一紙（見偵查卷
    第三冊第十七頁）、查獲時之照片數幀（見偵查卷第三冊第十九、二十頁）等在
    卷足憑。被告雖辯稱伊當時還沒有進到工廠裡，就被證人丙○○察覺，伊根本沒
    有偷，而機車坐墊下置物箱內之神杯座是伊撿到的，其餘三個銅製鎖頭外殼伊不
    知何來云云；惟查，上開銅製神杯座一只及銅製鎖頭外殼三只，係警方於查獲被
    告時，當場在被告騎乘之上開車牌號碼ＧＦＶ─三七九號重型機車坐墊下之置物
    箱內所查獲，此有查獲照片數幀（見偵查卷第三冊第十九、二十頁）附卷可按，
    亦為被告所自承；而該機車於為警查獲及搜索前，均仍停放原處，未經他人接觸
    、移動等情，亦據證人丙○○證述明確（見本院九十二年三月六日訊問筆錄第四
    頁）；再上開於被告騎乘之機車置物箱內起獲之銅製神杯座一只及銅製鎖頭外殼
    三只，均為被害人冠昌公司所有之財物，且原均置放於該公司之工廠內等情，復
    迭經證人丙○○、壬○○證述綦詳（見偵查卷第三冊第九頁、第十一頁反面之偵
    訊筆錄，本院九十二年三月六日訊問筆錄第四頁、同年二月二十日訊問筆錄第七
    頁）；而證人丙○○發現被告時，被告已自冠昌公司工廠後門進入工廠內，並動
    手搬運廠內之銅製鎖頭外殼，經證人丙○○斥喝後，被告始將手中物品丟下欲逃
    離現場等情，亦據證人丙○○於本院審理時到庭結證屬實（見本院九十二年三月
    六日訊問筆錄第三至五頁）。參合上情以觀，顯見被告係自冠昌公司工廠之後門
    進入，竊取其內之銅製神杯座一只及銅製鎖頭外殼三只等物後，先回到工廠前門
    之機車停放處，將竊得之上開財物均置於機車置物箱內，復行返回工廠內欲續行
    竊取他物時，始遭證人丙○○察覺。況且，被告對於上開神杯座、鎖頭外殼等物
    之來源，於警詢時先係辯稱：「神杯座本來就放在置物箱內，另外三個銅製鎖頭
    外殼我不知道」云云，旋改稱：「（神杯座及鎖頭外殼）是我朋友文龍放在機車
    置物箱裡面的」云云（見偵查卷第三冊第四至五頁之偵訊筆錄）；嗣於檢察官初
    訊時，先辯稱：神杯座是伊撿到放在置物箱內，三個鎖頭外殼可能係伊當天所搭
    載之友人自行放進去的，旋再更異前詞，辯稱：鎖頭係伊撿到自己放進去的云云
    （見偵查卷第三冊第二十五至二十六頁之訊問筆錄）；被告對於上開物品之來源
    ，數度翻異其詞，交代不清，復自相矛盾，且其竟能無端拾獲甚具價值之銅製神
    杯座，尤屬無稽之至；從而，被告前揭所辯，無非均屬避重就輕之詞，不足採信
    甚明。
  (三)綜上所述，本件事證明確，被告犯行堪以認定。
二、核被告如事實欄第一項(一)、(二)、(三)、(四)、(六)、(七)所述之行為，係犯刑法第三百二
    十條第一項之竊盜罪，其如事實欄第一項(五)、(八)所述之行為，係犯同條第三項、
    第一項之竊盜未遂罪。公訴人認被告所為如事實欄第一項(四)所述之竊盜犯行，與
    某不詳姓名之成年男子間有犯意之聯絡及行為之分擔，均為共同正犯；惟查，被
    告所辯機車置物箱內之神杯座、鎖頭外殼等物品，係綽號「文龍」之男子所放置
    云云，僅為其臨訟杜撰之詞，已詳前述，自難認確有該綽號「文龍」之共同正犯
    存在，亦查無其他積極證據足認被告有與他人共同實施此部分之犯罪行為，上開
    公訴意旨容有誤會，併予敘明。被告前後多次竊盜犯行（含竊盜既遂與竊盜未遂
    部分），時間緊接，所犯為構成要件相同之罪，顯係基於概括之犯意反覆為之，
    為連續犯，應依刑法第五十六條規定，以一竊盜既遂罪論，並加重其刑；公訴人
    雖未就被告如事實欄第一項(一)所載之犯行部分提起公訴，惟被告此部分之竊盜犯
    行，與其餘經起訴論罪之竊盜犯行間，有連續犯之裁判上一罪關係，本為起訴之
    效力所及，復經公訴人移送併案審理（九十二年度偵字第一五二四號），本院自
    得併予審究，附此敘明。爰審酌被告之犯罪動機、目的、手段、因犯罪所獲得之
    利益、對於被害人所造成之損害非輕，其於假釋期間內仍不知悔改而再犯本件之
    罪，犯後坦承大部分之犯行，尚具悔意等一切情狀，量處如主文所示之刑，以資
    懲儆。扣案如事實欄第一項(二)所述之機車鑰匙一支（九十一年度保保管字第二三
    五二號），係他人棄置於地，經被告拾得因先占而取得所有權之物，與扣案如事
    實欄第一項(七)所述被告自備之機車鑰匙一支（九十一年度保保管字第三八五○號
    ），均為被告所有供其犯罪所用之物，業據被告供承在卷，爰均依刑法第三十八
    條第一項第二款規定宣告沒收。
三、公訴人移送併辦（九十二年度偵字第五三○號）意旨另以：被告意圖為自己不法
    之所有，於九十一年五月十八日上午八時許，在臺北縣三重市○○○街一五三號
    前，以不詳之工具撬開被害人邱秋月停放該處機車之置物箱，竊取其內被害人之
    皮包一只（內有Motorola v3688x型號之行動電話一具【序號為：0000000000000
    00號】、金戒指一只、保險箱鑰匙一支等物），得手後將上開行動電話留供己用
    ；嗣經警依上開被害人失竊之行動電話序號進行查證，得知該行動電話於九十一
    年五月二十四日（失竊後）間，有以門號0000000000號之通話卡與他
    人通聯之紀錄後，乃再追查上開通話卡門號之申請人甲○○，經甲○○指稱該通
    話卡均係由被告本人使用，始循線將被告查獲，因認被告另涉犯刑法第三百二十
    條第一項之竊盜罪嫌，並與前揭經起訴論罪之竊盜犯行間有連續犯之裁判上一罪
    關係，移送本院併案審理。惟查：
  (一)被告於警詢時固自承有上開竊盜犯行，惟其於檢察官訊問及本院審理時，均堅詞
    否認有此部分之竊盜犯行，辯稱：伊並未竊取本件被害人之皮包，亦未曾使用過
    上開門號之通話卡，伊係害怕警察會對伊不利才承認的等語，自難僅憑被告於警
    詢中之供述，即遽認被告已自白其犯罪。
  (二)再經本院傳喚證人即門號0000000000號（該門號於九十一年五月二十
    四日曾與上開0000000000門號有通聯之紀錄）之使用人寅○○到庭，
    其亦結證稱：並不認識被告，也不知道為何當天手機會有與000000000
    0門號通聯之紀錄等語（見本院九十二年三月六日訊問筆錄），顯無從認定被告
    確有使用上開門號0000000000號之通話卡。
  (三)此外，本院復查無其他積極證據足認被告有此部分公訴人所指訴之竊盜犯行，自
    不得僅憑亦屬利害關係人之甲○○所為片面之陳述，即逕為不利被告之事實認定
    ；從而，本件公訴人移請併辦部分，既不能證明被告犯罪，即與被告其餘經起訴
    論罪部分之竊盜犯行間，無連續犯之裁判上一罪關係，自非起訴之效力所及，本
    院無從併案審理，該併辦部分自應退由檢察官另行處理，附此敘明。
據上論斷，應依刑事訴訟法第二百九十九條第一項前段，刑法第五十六條、第三百二
十條第一項、第三十八條第一項第二款，罰金罰鍰提高標準條例第一條前段。判決如
主文。
本案經檢察官朱學瑛到庭執行職務
中      華      民      國      九十二      年      四    月    十五    日
                                        臺灣板橋地方法院刑事第一庭
                                            審判長法  官  梁 宏 哲
                                                  法  官  高 玉 舜
                                                  法  官  劉 景 宜
右正本證明與原本無異。
如不服本判決，應於判決送達後十日內，向本院提出上訴狀。
                                                  書記官  張 惠 芳
中      華      民      國      九十二      年      四    月    十八    日
附錄本案論罪科刑法條全文：
刑法第三百二十條
意圖為自己或第三人不法之所有，而竊取他人之動產者，為竊盜罪，處五年以下有期
徒刑、拘役或五百元以下罰金。
意圖為自己或第三人不法利益，而竊佔他人之不動產者，依前項之規定處斷。
前二項之未遂犯罰之。


司法院資訊處製作；財團法人民間司法改革基金會備份。
